臺灣桃園地方法院刑事判決　
111年度侵訴字第21號
公  訴  人  臺灣桃園地方檢察署檢察官 
被      告  劉長清


選任辯護人  李哲賢律師
上列被告因妨害性自主罪案件，經檢察官提起公訴（110年度偵
字第41341號），本院判決如下：
    主  文
乙○○犯強制性交罪，共貳罪，各處有期徒刑壹年柒月。應執行有
期徒刑貳年。緩刑伍年，緩刑期間付保護管束，並應於本判決確
定後參年內，向指定之政府機關、政府機構、行政法人、社區或
其他符合公益目的之機構或團體提供壹佰陸拾小時之義務勞務，
及接受受理執行之地方檢察署所舉辦之法治教育陸場次。
    犯罪事實
一、乙○○明知未得AE000-A110293（真實姓名年籍詳卷，下稱A男
    ）同意，利用A男處於密閉空間難以對外求助之情境，基於
    強制性交之犯意，於民國110年7月24日下午2時30分許，在
    其所經營位於桃園市○○區○○路00號8樓之7之「永哲專業男士
    熱蠟除毛SPA桃園店」內，趁A男前往消費接受除毛服務之際
    ，以其口腔接合A男之陰莖，而以此違反意願之方法，對A男
    強制性交1次得逞。
二、乙○○明知未得A男同意，利用A男處於密閉空間難以對外求助
    之情境，再基於強制性交之犯意，於同年7月27日下午3時30
    分許，在上址店內，趁A男前往消費接受除毛服務之際，以
    其口腔接合A男之陰莖，而以此違反意願之方法，對A男強制
    性交1次得逞。
    理  由
壹、證據能力部分：
　　本判決所引用為判斷基礎之下列證據，關於傳聞供述證據，
    檢察官、被告及辯護人於審判程序中均同意作為證據使用（
    本院卷43頁），本院審酌該等證據作成時情況，並無違法或
    不當取證，亦無顯不可信，而認為適當，均有證據能力；非
    供述證據，均依法定程序取得，經合法調查程序，與待證事
    實間復具相當關聯性，無不得為證據情形，依同法第158條
    之4規定反面解釋，亦具證據能力。
貳、實體部分：
一、上開犯罪事實，業據被告於本院審理時坦承不諱（本院卷69
    頁），核與證人即告訴人A男於警詢、偵訊時指述情節相符
    （他字卷45-47頁，偵字卷23-27頁），並有桃園市政府警察
    局桃園分局偵查隊受理案件證明單、告訴人與被告之LINE對
    話紀錄截圖、告訴人與法律事務所之LINE對話紀錄截圖、於
    告訴人於7月27日遭被告口交之影片光碟、110年7 月26日衛
    生福利部受理疑似性侵害事件驗傷診斷書、110 年7 月27日
    林口長庚紀念醫院受理疑似性侵害事件驗傷診斷書、現場照
    片在卷可稽（他字卷11、15-17、21-23頁，他字卷內證物袋
    ，偵字卷33頁，他字不公開卷5-9頁，偵字不公開卷13-17頁
    ），此部分事實，可以認定。
二、刑法第221條及第224條所稱之「其他違反其意願之方法」，
    係指該條所列舉之強暴、脅迫、恐嚇、催眠術以外，其他一
    切違反被害人意願之方法，妨害被害人之意思自由者而言。
    是以，行為人縱未施用強暴、脅迫、恐嚇、催眠術等方法，
    惟係以其他方法營造使被害人處於無助而難以、不易或不敢
    反抗狀態，且此狀態在客觀上足以壓抑、妨害或干擾被害人
    之意思自主決定權者，亦屬「其他違反其意願之方法」之範
    疇。至於發生性交行為之際，被害人有無喊叫、呼救、肢體
    掙扎或抵抗等事項，於判斷行為人所為是否違反被害人之意
    願時，雖可作為重要參考依據，但尚未可一概而論（最高法
    院108年度台上字第165號判決意旨參照）。查告訴人至被告
    所經營之熱蠟除毛店接受除毛服務，告訴人與被告素不相識
    ，於除毛過程中自不可能會同意被告以口腔接合告訴人之陰
    莖，且店內當時僅有被告與告訴人，又為一封閉且難以求助
    之空間，依當時之環境及情狀而論，被告顯已營造使告訴人
    處於無助、孤立無援之狀態，告訴人之意思自主決定權顯然
    處於受壓抑之狀態，是以，被告在此情形下強行以口腔接合
    告訴人之陰莖2次，均屬違反告訴人之意願所為之強制性交
    行為。本院綜合上開各項補強證據，足認被告之前揭任意性
    自白，確與事實相符，值堪採信。本案事證明確，被告之強
    制性交犯行，堪予認定。
三、論罪科刑：
  ㈠核被告就犯罪事實欄一、二所為，均係犯刑法221條第1項之
    強制性交罪。
　㈡被告所犯上開2罪，犯意各別、行為互殊，應予分論併罰。
　㈢刑法第221條第1項強制性交罪之最輕法定刑為3年以上有期徒
    刑，惟行為時強制或違反意願之不法腕力程度、被害人受創
    之程度，攸關被告主觀惡性、法益侵害等情節差異，應依個
    案比例評價之。被告因一己私欲，不顧告訴人意願，以前揭
    違反其意願之方法對告訴人遂行性交2次，固有不該之處。
    惟被告犯後坦承犯行，且於本院審理時與告訴人以30萬元達
    成和解並全數履行賠償完畢，且保證日後不再以任何形式與
    告訴人聯繫，有和解書在卷可稽（本院不公開卷47-2至48頁
    ），被告已致力彌補錯誤，較之手段殘暴強制性交、拒未賠
    償道歉之型態，顯有可憫，且告訴人於和解書內亦表示願意
    原諒被告，復酌以被告前無任何犯罪紀錄之素行，有臺灣高
    等法院被告前案紀錄表可稽，雖自制力欠佳，偶犯重刑，然
    本院綜上酌量，依本件被告之主觀心態、行為及告訴人客觀
    上所受侵害程度等情狀，比例權衡，倘仍處以本罪最輕本刑
    有期徒刑3年，猶嫌過重，有情輕法重之情形，在客觀上尚
    非不可憫恕，爰就被告上開犯罪事實、二所犯2次強制性交
    犯行，均依刑法第59條規定酌減其刑。
　㈣審酌被告為滿足個人私慾，違反告訴人之意願，率爾以上開
    方式為強制性交犯行2次，侵害告訴人之身體與性自主決定
    權，致使告訴人身心受創，犯罪情節難謂輕微，同時破壞社
    會秩序安寧，所為實非可取。惟考量被告犯後終知坦承犯行
    ，並與告訴人成立和解，且已依和解條件賠償30萬元完畢，
    而告訴人也願意原諒被告並同意本院對被告從輕量刑，有上
    開和解書在卷可稽，被告已略為彌補犯罪所生之損害，堪認
    其犯後態度良好，非無悔意。兼衡被告犯罪之動機、目的、
    犯罪手段、前科素行，暨其自陳大學畢業、現職管理警衛、
    家庭及經濟狀況勉持、尚須扶養母親等語（偵字卷7頁，本
    院卷47、49頁）等一切情狀，分別量處如主文所示之刑，並
    斟酌被告所犯2罪之態樣、侵害法益之異同、2次犯行時間與
    空間之密接程度、對侵害法益之加重效應，定其應執行之刑
    如主文所示。
　㈤被告前未曾因故意犯罪受有期徒刑以上刑之宣告，有臺灣高
    等法院被告前案紀錄表存卷可考，其因一時失慮，致罹刑章
    ，犯後坦承犯行，深具悔意，並與告訴人成立和解及全數履
    行賠償完畢，且告訴人亦表示原諒被告，並同意本院對被告
    宣告緩刑，有上開和解書在卷可佐，被告經此教訓，當知所
    警惕，應無再犯之虞，本院綜合各情，復考量被告之年齡、
    智識經歷、家庭經濟狀況，倘令其入監執行，恐沾染犯罪之
    惡習，或因此自暴自棄，有礙其日後復歸社會，因認對於被
    告所科之刑，以暫不執行為適當，爰依刑法第74條第1項第1
    款規定，諭知緩刑5年。又為促使被告日後得以知曉尊重法
    治之觀念，本院認除前開緩刑宣告外，實有賦予一定負擔之
    必要，爰併依刑法第74條第2項第5款、第8款規定，命被告
    應於本判決確定後3年內，向指定之政府機關、政府機構、
    行政法人、社區或其他符合公益目的之機構或團體，提供16
    0小時之義務勞務，並接受法治教育6場次，使其記取教訓，
    並培養正確之法治觀念，併依刑法第93條第1項第2款之規定
    ，諭知其於緩刑期間付保護管束，俾能由觀護人予以適當督
    促，並發揮附條件緩刑制度之立意及避免短期自由刑執行所
    肇致之弊端，以期符合本件緩刑目的。被告如有違反上開負
    擔情節重大，足認原宣告之緩刑難收其預期效果，而有執行
    刑罰之必要者，得依刑法第75條之1第1項第4款之規定，撤
    銷其緩刑宣告，併此敘明。
據上論斷，應依刑事訴訟法第299條第1項前段，判決如主文。
本案經檢察官甲○○、賴建如提起公訴，檢察官劉建良到庭執行職
務。
中　　華　　民　　國　　111 　年　　7 　　月　　15　　日
                  刑事第十一庭  審判長法  官  潘政宏
　　　　　　　　　　　　　　　　　　  法  官  翁健剛
　　　　　　　　　　　　　　　　　　  法  官  林育駿
以上正本證明與原本無異。
如不服本判決應於收受判決後20日內向本院提出上訴書狀，並應
敘述具體理由。其未敘述上訴理由者，應於上訴期間屆滿後20日
內向本院補提理由書(均須按他造當事人之人數附繕本)「切勿逕
送上級法院」。 
        　　　　　　　　　　　　　　　書記官　翁珮華
中　　華　　民　　國　　111 　年　　7 　　月　　18　　日
附錄本案論罪科刑法條：
中華民國刑法第221條
（強制性交罪）
對於男女以強暴、脅迫、恐嚇、催眠術或其他違反其意願之方法
而為性交者，處3年以上10年以下有期徒刑。
前項之未遂犯罰之。